【裁判字號】    98,訴,820
【裁判日期】    980915
【裁判案由】    違反藥事法
【裁判全文】
臺灣基隆地方法院刑事判決               98年度訴字第820號
公  訴  人  臺灣基隆地方法院檢察署檢察官
被      告  甲○○
上列被告因違反藥事法案件，經檢察官提起公訴（98年度偵字第
102 號），被告於準備程序進行中，就被訴事實為有罪之陳述，
經本院合議庭裁定由受命法官獨任進行簡式審判程序，判決如下
：
    主  文
甲○○輸入禁藥，處有期徒刑月，減為有期徒刑壹月又拾伍日
。扣案如附表所示之物，均沒收。
    事  實
一、甲○○係全統商行負責人，擅自於民國95年11月間，自越南
    購買未經主管機關許可輸入之藥品Phytogyno255件、Tranla
    co l50件、Fluocinon Ioe Ointment99件、正必靈佛靈油48
    件，夾藏在其他貨品內裝櫃，經由海運抵達基隆港，暫儲長
    春貨櫃場，委由不知情之良達報關行負責人楊天正，於95年
    11月30日向基隆關稅局，以進口越南食品之名義，投單報關
     (AE/95/6055/0044)，經基隆關稅局人員開櫃查驗，發現上
    揭夾藏未申報之藥品，而被查獲。
二、案經調查局航業海員調查處移送臺灣基隆地方法院檢察署檢
    察官偵查起訴。
    理  由
一、本件被告所犯者非為死刑、無期徒刑、最輕本刑為3 年以上
    有期徒刑之罪或高等法院管轄第一審案件，其於準備程序進
    行中，先就被訴事實為有罪之陳述，經告知其簡式審判程序
    之旨，並聽取公訴人及被告之意見後，本院依刑事訴訟法第
    273 條之1 第1 項之規定，裁定由受命法官獨任進行簡式審
    判程序，且依同法第273 條之2 規定，簡式審判程序之證據
    調查，不受第159 條第1 項、第161 條之2 、第161 條之3
    、第163 條之1 及第164 條至第170 條規定之限制，合先敘
    明。
二、上開犯罪事實業據被告於本院審理時坦承不諱，如事實欄所
    示之貨品經送請行政院衛生署檢驗結果，分別含有Alpha Te
    rpineol 、Dexzmethason、腎上腺皮質激素、Menthol 等藥
    品成分，應以藥品管理，且均未經衛生署核准進口等情，有
    衛生署98年3 月18日衛署藥字第0980005554號函可稽。系爭
    藥品輸入數量甚多，非被告付款購買，不可能裝櫃起運，且
    進口至基隆關後，復未申報通關，顯非供樣品之用或誤裝，
    被告於偵查中辯稱，係不詳越南新娘告知系爭商品名稱，伊
    傳真給越南商人，先了解商品名稱及性質後才決定是否購買
    ，越南商人以為伊要買，就採購輸入云云，顯無可採。此外
    ，並有進口報單、基隆關稅局扣押貨物運輸工具收據及搜索
    筆錄、藥品照片等可佐，足堪認定。
二、論罪科刑：
  (一)核被告所為，係犯藥事法第82條第1 項之輸入禁藥罪。
  (二)爰審酌被告之智識程度、犯罪動機、目的、手段、所生危害
    ，及被告坦承犯行、態度良好等一切情狀，量處如主文所示
    之刑。
  (三)被告係於96年4 月24日以前犯前開輸入禁藥罪，合於中華民
    國96年罪犯減刑條例之規定，應依該條例第2 條第1 項第3
    款之規定減其宣告刑2 分之1 。
三、沒收部分：
  (一)按藥事法第79條第1 項規定：「查獲之偽藥或禁藥，沒入銷
    燬之」，上述沒入銷燬之規定，係列於藥事法第八章「稽查
    及取締」內，而非列於第九章之「罰則」，其性質應屬行政
    秩序罰，屬行政機關依行政程序科罰之權限，法院自不得越
    權於判決內諭知沒入銷燬（最高法院92年度臺上字第2718號
    判決參照），本件扣案如附表所示之物，尚未經主管機關依
    藥事法第79條第1 項之規定沒入銷燬，惟既因係被告所有，
    供其犯本件之罪所用之物，應依刑法第38條第1 項第2 款之
    規定宣告沒收，附此敘明。
據上論斷，應依刑事訴訟法第273 條之1 第1 項、第299 條第1
項前段，藥事法第82條第1 項，刑法第11條前段、第38條第1 項
第2 款，中華民國九十六年罪犯減刑條例第2 條第1 項第3 款、
第7 條，判決如主文。
本案經檢察官鄭雅方到庭執行職務。
中    華    民    國    98    年    9     月    15    日
                  刑事第三庭法    官  黃永定
以上正本證明與原本無異。
如不服本判決應於收受送達後10日內向本院提出上訴書狀，並應
敘述具體理由；其未敘述上訴理由者，應於上訴期間屆滿後20日
內向本院補提理由書（均須按他造當事人之人數附繕本）「切勿
逕送上級法院」。
中    華    民    國    98    年    9     月    15    日
                            書 記 官  劉珍珍
附錄論罪科刑法條
藥事法第82條
I製造或輸入偽藥或禁藥者，處10年以下有期徒刑，得併科新臺
  幣1 千萬元以下罰金。
II犯前項之罪，因而致人於死者，處無期徒刑或10年以上有期徒
  刑，致重傷者，處7 年以上有期徒刑。
III因過失犯第1 項之罪者，處3 年以下有期徒刑、拘役或科新臺
  幣50萬元以下罰金。
Ⅳ第 1 項之未遂犯罰之。
附表
┌──┬────────────┬─────────┐
│編號│藥品名稱                │數量              │
├──┼────────────┼─────────┤
│ 一 │Phytogyno               │255件             │
├──┼────────────┼─────────┤
│ 二 │Tranlaco                │l50件             │
├──┼────────────┼─────────┤
│ 三 │Fluocinon Ioe Ointment  │99件              │
├──┼────────────┼─────────┤
│ 四 │正必靈佛靈油            │48件              │
└──┴────────────┴─────────┘


司法院資訊處製作；財團法人民間司法改革基金會備份。
